# 被政府公文要求无偿收回土地使用权又退回的账务处理

提问人：andoxsulin 时间：2022-07-09 16:01:13
@chenyiwei 请教陈版主一个问题：我司有一块土地使用权因为未按照规定开发土地，被政府发公文要求收回土地使用权。当时账务上的会计处理是将土地的账面价值全部入营业外支出，但是土地使用权的权利人还是我司，没有变更，后面我司跟政府协商后，政府同意归还土地使用权，那这土地使用权如何进行账务处理呢？

回答人：chenyiwei
既然政府发文要求收回土地使用权，但为何使用权人未变更，且后续沟通后又归还了土地使用权？
此问题从会计上讲，首先是考虑当初依据政府公文要求在会计上核销该土地使用权（确认营业外支出）是否构成一项前期差错。建议了解当初政府发文的背景，并咨询律师意见确定该发文的效力，以及在法律上是否存在瑕疵；另外还有与政府的后续沟通情况，在全面分析相关事实情况的基础上确定如何进行会计处理。